臺灣宜蘭地方法院刑事判決　　　　　　　　　　　　　　九十三年度易緝字第六號
　　公　訴　人　臺灣宜蘭地方法院檢察署檢察官
　　被　　　告　丁○○
右列被告因竊盜案件，經檢察官提起公訴（八十九年度偵字第三三六七號），本院判
決如左：
      主  文
丁○○竊盜，累犯，處有期徒刑捌月。
      事  實
一、丁○○前因竊盜案件，經臺灣板橋地方法院於民國八十七年十二月二十二日以八
    十七年度易字第四八六七號判處有期徒刑七月，於八十九年六月二日縮刑期滿執
    行完畢，竟不知悔改，仍意圖為自己不法之所有，於八十九年十一月二十日上午
    八時許，在臺北縣土城市○○路旁，竊取丙○○所有之ＧＰ─七九四六號自用小
    客車一部，供己代步之用。嗣於八十九年十一月二十一日上午九時許，丁○○駕
    駛該自用小客車行經宜蘭縣大同鄉崙埤村綜合運動場前為警查獲，並於該自用小
    客車上扣得不詳人士所有之丁字起子一把，而查悉上情。
二、案經宜蘭縣警察局三星分局報請臺灣宜蘭地方法院檢察署檢察官偵查起訴。
      理  由
一、訊據被告丁○○矢口否認有何竊盜犯行，辯稱：伊於八十九年十一月二十一日確
    實駕駛ＧＰ─七九四六號自用小客車，在宜蘭縣大同鄉崙埤村綜合運動場前為警
    查獲，但該自用小客車並非伊所竊取，而是伊在臺北縣新店市中央新村向友人「
    甲○○」所借用，伊記得「甲○○」之住址為「新店市○○街十七巷十號」，「
    甲○○」當時交給伊一把丁字起子，並且告訴伊行照被扣住了，車上還有一張紅
    單，伊查看紅單資料也是「甲○○」的名字沒有錯，才向他借用車輛，伊並未竊
    取該自用小客車云云。經查：被害人丙○○所有之ＧＰ─七九四六號自用小客車
    ，於八十九年十一月二十日上午八時許，在臺北縣土城市○○路旁遭竊，嗣於八
    十九年十一月二十一日上午九時許，由被告駕駛該自用小客車行經宜蘭縣大同鄉
    崙埤村綜合運動場前為警查獲等情，業據被害人丙○○於警詢中指訴綦詳，而該
    自用小客車於八十九年十一月二十日報案失竊後，已於八十九年十一月二十一日
    由被害人丙○○領回，此有車輛竊盜、車牌失竊資料個別查詢報表─查詢車輛認
  可資料及贓物認領保管單各一紙附卷可稽。被告雖於本院調查、審理中辯稱該自
    用小客車是伊在臺北縣新店市中央新村向友人「甲○○」所借用云云，然被告於
    偵查中原辯稱該車係向住板橋之「陳春成」所借用，由「陳春成」將車開到新店
    中央新村，伊再開車到宜蘭縣大同鄉崙埤村大哥「卓文生」、「乙○○」這邊，
    「陳春成」之行動電話為0000000000號云云（見偵查卷第十六、十七
    頁），就該車來源於偵查及本院調查、審理中前後所辯顯然不一。再者，被告於
    偵查中辯稱：「陳春成」使用0000000000號行動電話，後來伊打電話
    給「陳春成」，「陳春成」表示他會出面云云（見偵查卷第十六頁），然該行動
    電話門號之使用人為溫福財，且於八十九年十一月十六日即停用，此有臺灣大哥
    大股份有限公司八九資警五三六三三號函一件存於偵查卷可參，與被告所辯該行
    動電話之使用人為「陳春成」不符，被告亦不可能於行動電話已停用後與「陳春
    成」聯繫，其所辯顯屬無由。又本院依職權查詢「甲○○」及「乙○○」之年籍
    資料，並多次傳喚甲○○、乙○○到庭作證，然到庭之人並非被告所指之「甲○○」及「乙○○」（見本院九十一年四月四日、九十一年四月二十五日訊問筆錄
    、九十三年四月七日審理筆錄），且本院依職權函詢臺北縣政府警察局新店分局
    該轄區內是否有「甲○○」於八十九年至九十一年設籍於「新店市○○街十七巷
    十號」，該局函覆稱：正確街名為「和成街」，但無「甲○○」其人於前揭期間
    設籍或居住，此有該局函覆一紙在卷供參，則是否確有「甲○○」或「乙○○」
    其人，尚非無疑。又被告於警詢、偵查中及本院調查中均辯稱：借車時並未交付
    證件或鑰匙，僅交付一把丁字起子云云，實與一般正常借車情形迥異。參諸被告
    前有多次竊車紀錄，並於案件審理中均矢口否認竊車犯行，設詞狡辯，但均由法
    院判決有罪確定，此有臺灣板橋地方法院八十六年度易字第五七八號及八十七年
    度易字第四八六七號判決書各一件存卷足憑。是綜上所述，被告所辯均係飾卸之
    詞，不足採信。本件事證明確，被告犯行洵堪認定，應予依法論科。
二、核被告丁○○所為，係犯刑法第三百二十條第一項之竊盜罪。茲查，被告前因竊
    盜案件，經臺灣板橋地方法院於八十七年十二月二十二日以八十七年度易字第四
    八六七號判處有期徒刑七月，於八十九年六月二日縮刑期滿執行完畢，有卷附臺
    灣高等法院被告全國前案紀錄表可按，其刑之執行完畢後五年內再犯本件有期徒
    刑以上之罪，為累犯，依刑法第四十七條之規定加重其刑。爰審酌被告之前有多
    次竊盜前科，並多次入監執行，仍不知悔改，且於犯罪後飾詞卸責，並於審理中
    多次傳喚不到，經發佈通緝後始到案受審，顯無悔意等一切情狀，量處如主文所
    示之刑，以資懲處。至公訴人雖請求對被告宣告強制工作，惟被告於本院審理中
    自承現在以賣水果為業，有正當工作等語（見本院九十三年四月七日審理筆錄）
    ，並非屬因遊蕩或懶惰成習而犯罪者，而被告自八十七年、八十八年間涉犯竊盜
    案件後，迄今並未再因竊盜犯行而受刑事追訴，此有臺灣高等法院被告全國前案
    紀錄表可稽，顯非有犯罪習慣或以犯罪為常業之人，是本院認被告尚無於刑之完
    畢或赦免後令入勞動場所強制工作之必要，爰不併予諭知強制工作處分。
三、又扣案之丁字起子一把，並無積極證據足以證明係被告所有，且供本件犯罪所用
    之物，爰不予宣告沒收，併敘明之。
據上論斷，應依刑事訴訟法第二百九十九條第一項前段，刑法第三百二十條第一項、
第四十七條，罰金罰鍰提高標準條例第一條前段，判決如主文。
本案經檢察官劉憲英到庭執行職務。
中     華      民      國     九十三   年    四    月       二十一      日
                                    臺灣宜蘭地方法院刑事第四庭
                                        審判長法  官  林  惠  玲
                                              法  官  辜  漢  忠
                                              法  官  郭  顏  毓
右正本證明與原本無異。
如不服本判決，應於判決送達後十日內向本院提出上訴狀 (應附繕本)。
                                              書記官  莊  淑  茹
中     華      民      國     九十三   年    四    月       二十二      日
附錄本案論罪科刑法條全文：
刑法第三百二十條
意圖為自己或第三人不法之所有，而竊取他人之動產者，為竊盜罪，處五年以下有期
徒刑、拘役或五百元以下罰金。
意圖為自己或第三人不法利益，而竊佔他人之不動產者，依前項之規定處斷。
前二項之未遂犯罰之。
